臺灣屏東地方法院刑事判決　　　　　　 100年度易字第1397號
聲　請　人　臺灣屏東地方法院檢察署檢察官
被　　　告　鄭瑞
上列被告因竊盜案件，經檢察官提起公訴（100 年度偵字第1080
1 號），嗣被告就被訴事實為有罪之陳述，經本院告知簡式審判
程序之旨，並聽取當事人之意見後，由本院合議庭裁定改由受命
法官獨任進行簡式審判程序，判決如下：
    主  文
鄭瑞攜帶兇器竊盜，累犯，處有期徒刑拾月。
    事  實
一、鄭瑞前因違反廢止前肅清煙毒條例案及麻醉藥品管理條例
    案件，分別經判處有期徒刑3 年1 月、6 月，應執行有期徒
    刑3 年5 月確定，於民國84年1 月7 日縮短刑期假釋付保護
    管束出監，但旋於假釋期間又因違反廢止前肅清煙毒條例案
    及麻醉藥品管理條例經判處3 年2 月、5 年6 月、7 月，應
    執行有期徒刑8 年6 月確定，前開假釋即遭撤銷，接續執行
    後，於89年5 月26日縮短刑期假釋付保護管束出監，復於假
    釋期間因竊盜案件經判處有期徒刑1 年10月確定，而撤銷前
    開假釋，於有期徒刑接續執行間，上開各罪再經本院以96年
    度聲減字第1642號裁定，就部分徒刑減刑後及定執行刑有期
    徒刑6 年10月確定，並接續執行於98年2 月28日縮短刑期假
    釋付保護管束出監，於98年4 月20日假釋期滿未經撤銷視為
    執行完畢。詎鄭瑞猶不知悔改，竟意圖為自己不法之所有
    ，而基於竊取他人財物之犯意，於前揭有期徒刑執行完畢後
    5 年內之100 年11月9 日上午9 時許，騎乘車號ZYP-399 號
    輕型機車，行經坐落屏東縣里港鄉○○村○○段1928號土地
    之養蝦池時，持金屬製造、客觀上可作為兇器使用之鐵鎚1
    支（業已滅失），破壞養蝦池內之水車後，竊取方勢玉所有
    水車葉片組合1 組（價值約新臺幣〈下同〉3 千元，得手後
    先將前開鐵鎚丟棄在附近大排水溝內，再將上開竊得水車葉
    片放置於機車後座及腳踏墊上，即騎乘上開機車離去現場。
    嗣為警於100 年11月9 日上午10時10分許，在屏東縣里港鄉
    里港大橋北端臺三線段攔檢盤查，當場扣得上開水車葉片組
    合，並請屏東縣里港鄉中和村村長廣播查詢而知失竊者為方
    勢玉，始查悉上情。
二、案經屏東縣政府警察局里港分局報告臺灣屏東地方法院檢察
    署檢察官偵查起訴。
    理  由
一、按除被告所犯為死刑、無期徒刑、最輕本刑為3 年以上有期
    徒刑之罪或高等法院管轄第一審案件者外，於第一次審判期
    日前之準備程序進行中，被告先就被訴事實為有罪之陳述時
    ，審判長得告知被告簡式審判程序之旨，並聽取當事人、代
    理人、辯護人及輔佐人之意見後，裁定進行簡式審判程序，
    刑事訴訟法第273 條之1 第1 項定有明文。經核本件被告鄭
    瑞所犯係死刑、無期徒刑、最輕本刑為3 年以上有期徒刑
    以外之罪，其於準備程序中就被訴事實為有罪之陳述，經法
    官告知簡式審判程序之旨，並聽取公訴人、被告之意見後，
    本院爰依首揭規定，合議裁定由受命法官獨任進行簡式審判
    程序。是本案之證據調查，依同法第273 條之2 規定，不受
    同法第159 條第1 項、第161 條之2 、第161 條之3 、第16
    3 條之1 ，及第164 條至170 條所規定證據能力認定及調查
    方式之限制，合先敘明。
二、上開犯罪事實，業據被告鄭瑞於警詢、本院準備程序及審
    理中均坦承不諱，核與證人即被害人方勢玉於警詢中之證述
    大致相符，且有屏東縣警察局里港分局扣押筆錄、扣押物品
    目錄表、扣押物品收據（見警卷第10至13頁）、贓物認領保
    管單（見警卷第28頁）及照片6 張（見警卷第30至32頁）等
    在卷可稽，堪認被告上開任意性之自白，確均與事實相符。
    是本件事證明確，被告上開犯行洵堪認定，應予依法論科。
三、按所謂兇器，其種類並無限制，凡客觀上足對人之生命、身
    體、安全構成威脅，具有危險性之兇器均屬之，且祇須行竊
    或行搶時攜帶此種具有危險性之兇器為已足，並不以攜帶之
    初有行兇之意圖為必要（最高法院79年臺上字第5253號判例
    意旨參照）；查被告於上開事實欄所述時、地，係持鐵鎚1
    支行竊，而被告所持之上開鐵鎚1 支，既足以破壞水車，依
    社會通念，若持之以攻擊人體，自能成傷，客觀上上開鐵鎚
    自足以對人之生命、身體、安全構成威脅，為具有危險性之
    兇器無疑，是核被告所為係犯刑法第321 條第1 項第3 款之
    攜帶兇器竊盜罪。又被告前曾受如事實欄所載之罪刑執行完
    畢，有臺灣高等法院被告前案紀錄表可稽，其於有期徒刑執
    行完畢後5 年內，故意再犯本件有期徒刑以上之罪，為累犯
    ，應依刑法第47條第1 項規定，加重其刑。爰審酌被告猶不
    思循正途賺取所需，僅因貪圖小利，即犯本件竊盜犯行，足
    見其漠視他人財物之所有權，對民眾財產安全及社會治安均
    非無相當危害，本不宜輕縱；惟念其犯後始終坦承犯行，表
    現悔意，兼衡被告犯罪時所採手段、所造成之損害，暨被告
    之學歷為國中畢業、原以大貨車司機為業、家中尚有父母須
    奉養之家庭狀況（業據被告供陳在卷，見本院卷第83頁）等
    一切情狀，量處如主文所示之刑。另檢察官雖具體求刑有期
    徒刑1 年11月，惟本院審酌前揭各情，因認主文所示之宣告
    刑已可收懲戒之效且已與被告之罪責相當，檢察官上開求刑
    稍有過重之情。至扣案之鐵鎚1 支既已滅失，則無從依刑法
    第38條第1 項第2 款沒收之，併此敘明。
據上論斷，應依刑事訴訟法第273 條之1 第1 項、第299 條第1
項前段，刑法第321 條第1 項第3 款、第47條第1 項，判決如主
文。
本案經檢察官王光傑到庭執行職務。
中    華    民    國   100    年    12    月    20    日
                  刑事第三庭    法  官  薛侑倫
以上正本證明與原本無異。
如不服本判決應於收受判決後10日內向本院提出上訴書狀，並應
敘述具體理由；其未敘述上訴理由者，應於上訴期間屆滿後20日
內向本院補提理由書（均須按他造當事人之人數附繕本）「切勿
逕送上級法院」。
中    華    民    國   100    年    12    月    21    日
                                書記官  張語恬
附錄本件論罪科刑法條：
中華民國刑法第321條
（加重竊盜罪）
犯竊盜罪而有下列情形之一者，處6 月以上、5 年以下有期徒刑
，得併科新臺幣10萬元以下罰金：
一、侵入住宅或有人居住之建築物、船艦或隱匿其內而犯之者。
二、毀越門扇、牆垣或其他安全設備而犯之者。
三、攜帶兇器而犯之者。
四、結夥3 人以上而犯之者。
五、乘火災、水災或其他災害之際而犯之者。
六、在車站、埠頭、航空站或其他供水、陸、空公眾運輸之舟、
    車、航空機內而犯之者。
前項之未遂犯罰之。